# 现金流量表

提问人：sky5511fly 时间：2011-01-20 07:36:01
将收到其他单位转来的经营性货币资金存为定期存款（其他货币资金）在现金流量表附表里的“其他”项目反映吗？

回答人：chenyiwei
回复 楼主 sky5511fly 的帖子如果该定期存款继续作为现金的，则对现金流量表无影响；如果系为了获取相对活期存款而言较高的利息收入而准备持有至到期，而不是作为短期的流动性管理工具的，则不作为现金及现金等价物，转为该定期存款时作为投资活动现金流出，对附表也没有影响。

提问人：q0409 时间：2011-08-13 10:02:27
用定期存单向联营企业合营企业提供借款质押，在现金流量表这个业务反应到那个项目中？

回答人：chenyiwei
如果定期存单原本就没有作为现金及现金等价物，则该事项对现金流量表正表没有影响。 如果定期存单原先是作为现金流量表中的“现金”，但被质押后不再可以随时提前支取和动用，因而不再作为现金及现金等价物的，则可以作为“支付的其他与投资活动有关的现金”列报。

提问人：q0409 时间：2011-08-13 15:39:12
为啥计入投资活动？继续请教

回答人：chenyiwei
你对照现金流量表准则中对“投资活动”的定义看一下，尤其是如果锁定期超过 1 年的情形。

提问人：liubin988513 时间：2011-12-14 08:09:13
请教下，现金流量表每个明细，如果同性质现金流是不是需要差额计入？？？比如甲公司借款给某人 100 万，然后某人还了 80 万，只列报支付其他经营活动 20 万。我们经理这样说，想像陈老师确认下。

回答人：chenyiwei
你关注一下现金流量表准则中关于哪些现金流量可以抵销后以净额列报的规定。像你说的这种情况，分别列报两笔现金流量的可能性最大。